臺灣高等法院臺中分院刑事判決　　　　94年度上訴字第1588號
上　訴　人
即　被　告　丙○○
指定辯護人　本院公設辯護人　甲○○
上列上訴人即被告因違反麻醉藥品管理條例案件，不服臺灣臺中
地方法院94年度訴緝字第115號，中華民國94年5月13日第一審判
決（起訴案號：臺灣臺中地方法院檢察署85年度偵字第19346號
），一部提起上訴，本院判決如下：
    主  文
上訴駁回。
    事  實
一、丙○○明知化學合成麻醉藥品甲基安非他命（下稱甲基安非
    他命，起訴書誤載為安非他命）不得非法持有、販賣，竟在
    向姓名年籍不詳綽號「麗雪」之成年女子取得甲基安非他命
    後，旋基於概括之犯意，連續自民國85年9月初起至同年10
    月11日止，在臺中縣豐原市○○路277巷10號租處，以每大
    包甲基安非他命新臺幣（下同）3千元、每中包甲基安非他
    命2千元、每小包甲基安非他命1千元之代價，販賣甲基安非
    他命予不特定之成年人多次，以供該不特定之成年人吸用，
    計每星期販賣大包甲基安非他命5包、販賣中包甲基安非他
    命10包、販賣小包甲基安非他命15包，先後共計販賣出大包
    甲基安非他命14包、中包甲基安非他命21包、小包甲基安非
    他命32包，而取得11萬6千元之不法利潤。嗣於85年10月11
    日下午3時許，在上址為警查獲，並扣得丙○○尚未販賣出
    之甲基安非他命23包（其中大包有1包、中包有9包、小包有
    13包，驗餘共淨重6.4791公克，鑑驗用罄0.022公克）。
二、案經臺中縣警察局霧峰分局報請臺灣臺中地方法院檢察署檢
    察官偵查起訴。
    理  由
一、上揭上訴人即被告丙○○連續販賣甲基安非他命予不詳姓名
    之成年男子事實，業據被告於警詢、偵查、原審及本院審理
    時坦承不諱，而扣案疑似麻醉藥品之顆粒23包，經送鑑驗結
    果，確含有甲基安非他命成分，有憲兵司令部刑事支援中心
    85年12月17日綱得字第17847號鑑驗通知書一份在卷可稽
    ，並有扣案之甲基安非他命23包（其中大包有1包、中包有9
    包、小包有13包，驗餘共淨重6.4791公克，鑑驗用罄0.022
    公克）足資佐證。又販賣甲基安非他命行為事涉重典，衡諸
    事理，苟非有利可圖，被告並無甘冒刑罰而販賣之可能，是
    被告確實因販賣甲基安非他命獲有上揭利潤無疑，足認被告
    之自白與事實相符。雖被告對所販賣之甲基安非他命來源究
    係自綽號「麗雪」或案外人丁○○處所取得等情，先後供述
    不一，且事後並供稱「麗雪」即丁○○云云；然丁○○於偵
    查中已供稱未曾提供甲基安非他命予被告販賣等語，而證人
    高明月、蘇麗文二人亦於偵查中證稱：未曾見過丁○○販賣
    甲基安非他命等語，且亦無其他證據足資證明丁○○確實係
    提供甲基安非他命予被告販賣之人，是被告供稱所販賣之甲
    基安非他命係由案外人丁○○所提供云云，尚難採信。本件
    事證明確，被告右揭販賣甲基安非他命予不特定人之犯行，
    應堪認定。
二、查甲基安非他命為修正前麻醉藥品管理條例（現已修正為管
    制藥品管理條例）第2條第4款所規定之化學合成麻醉藥品，
    業經行政院衛生署79年10月9日衛署藥字第904142號公告，
    同年月11日生效，依同條例第13條規定，不得非法販賣、持
    有，被告違反此項規定，販賣甲基安非他命營利，核其所為
    ，係犯修正前麻醉藥品管理條例第13條之1第2項第1款非法
    販賣化學合成麻醉藥品罪，其販賣前之非法持有之低度行為
    ，應為高度之販賣行為吸收，不另論罪。按行為後法律有變
    更者，適用裁判時之法律，但裁判前之法律有利於行為人者
    ，適用最有利於行為人之法律，刑法第2條第1項定有明文。
    本件被告行為後，毒品危害防制條例已於87年5月20日修正
    公布全文，並於同年月22日生效，且將甲基安非他命列入毒
    品危害防制條例第2條第2項第2款所稱之第二級毒品管制。
    又麻醉藥品管理條例業於88年6月2日修正名稱為管制藥品管
    理條例，並經總統公布修正全文，於同年月4日生效，其中
    已將原麻醉藥品管理條例第13條之1第2項第1款之非法販賣
    化學合成麻醉藥品罪刪除；惟該新修正之管制藥品管理條例
    第37已明定販賣第二級管制藥品者，應依毒品危害防制條例
    處理。本件被告所為販賣甲基安非他命行為，原係觸犯修正
    前之麻醉藥品管理條例第13條之1第2項第1款非法販賣化學
    合成麻醉藥品罪，而其後毒品危害防制條例對之亦有處罰之
    規定，顯見被告行為後法律已有變更，依毒品危害防制條例
    第4條第2項規定，販賣第二級毒品者，處無期徒刑或七年以
    上有期徒刑，得併科新臺幣七百萬元以下罰金，經比較修正
    前麻醉藥品管理條例第13條之1第2項第1款之處罰規定結果
    ，以行為時所犯之修正前麻醉藥品管理條例第13條之1第2項
    第1款非法販賣麻醉藥品罪較有利於被告，依刑法第2條第1
    項但書規定，應適用行為時法律即以違反麻醉藥品管理條例
    論處。被告先後多次販賣甲基安非他命行為，時間緊接，方
    法相同，觸犯構成要件相同之罪名，顯係基於概括犯意反覆
    為之，為連續犯，應依刑法第56六條之規定，論以一罪，並
    加重其刑。原審法院因認被告罪證明確，適用修正前麻醉藥
    品管理條例第13條之1第2項第1款，刑法第11條前段、第2條
    第1項但書、第56條、第38條第1項第1款規定。審酌被告僅
    因貪圖小利而販賣毒品，腐蝕國本，戕害國人身心健康，對
    於社會治安影響非小、惟販賣毒品數量非鉅及犯罪後之坦承
    犯行，態度良好等一切情狀，量處有期徒刑5年6月，以示懲
    儆。並以扣案之甲基安非他命23包（其中大包有1包、中包9
    包、小包13包，驗餘共淨重6.4791公克，鑑驗用罄0.022公
    克），係屬違禁物，應依刑法第38條第1項第1款之規定沒收
    之。核其認事用法，並無違誤，量刑亦屬妥適，應予維持。
    被告上訴意旨徒以原審法院量刑過重為由，指摘原判決不當
    ，並無理由，應予駁回。
據上論斷，應依刑事訴訟法第368條，判決如主文。
本案經檢察官乙○○到庭執行職務。
中　　華　　民　　國　　94　　年　　9 　　月　　29　　日
                刑事第六庭　審判長法　官　李　文　雄
                                  法　官　黃　永　祥
                                  法　官　邱　顯　祥
上列正本證明與原本無異。
如不服本判決應於收受送達後十日內向本院提出上訴書狀，其未
敘述上訴之理由者並得於提起上訴後十日內向本院補提理由書（
均須按他造當事人之人數附繕本）。
                                  書記官　陳　桂　芬
中　　華　　民　　國　　94　　年　　9 　　月　　29　　日
附錄論罪科刑法條
麻醉藥品管理條例第13之1
違反前條之規定，其屬於第二條第一款至第三款之麻醉藥品者，
應分別依法處罰。
違反前條之規定，其屬於第二條四款之麻醉藥品者，依左列規定
處罰:
一、非法輸入、製造、運輸、販賣者，處五年以上有期徒刑，得
    併科五萬元以下罰金二、意圖販賣而非法持有者，處三年以
    上十年以下有期徒，得併科三萬元以下罰金。
三、意圖營利而非法為人施打者, 處五年以下有期徒刑，得併科
    二萬元以下罰金。
四、非法施打、吸用者，處三年以下有期徒刑、拘役或一萬元以
    下罰金。
五、非法持有者，處二年以下有期徒刑、拘役或五千元以下罰金
    。前項第一款之未遂犯罰之。
犯第二項第四款之罪有癮者，應由審判機關先行指定相當處所勒
戒。經勒戒斷癮後再犯者，加重本刑至三分之二。
　　　　　　　　　　　　　　　　　　　　　　　　　　　Ｆ
